【裁判字號】    90,易,1800
【裁判日期】    900702
【裁判案由】    傷害
【裁判全文】
臺灣臺中地方法院刑事判決                          九十年度易字第一八號
    公  訴  人  台灣台中地方法院檢察署檢察官
    被      告  丙○○
                乙○○
右列被告因傷害案件，經檢察官提起公訴（九十年度偵字第五○四五號、第五八九六
號、第六六八一號），本院判決如左：
    主  文
丙○○傷害人之身體，處拘役參拾日，如易科罰金，以參佰元折算壹日；又連續以加
害生命之事，恐嚇他人致生危害於安全，處拘役參拾日，如易科罰金，以參佰元折算
壹日。應執行拘役伍拾日，如易科罰金，以參佰元折算壹日。
乙○○免訴。
    事  實
一、丙○○、乙○○係夫妻關係，與其鄰居甲○○、曾憲法夫妻平日相處不睦，丙○○於民國（下同）八十九年十一月二十二日十三時三十分許，在台中縣新社鄉中
  興村中興嶺三六二之五號甲○○住處前，因水塔設置與受損糾紛與曾憲法、甲○○發生口角，丙○○竟基於傷害之犯意，徒手毆打甲○○之鼻子三下，致吳梅珍
    受有鼻骨骨折之傷害。復另行基於恐嚇之概括犯意，以加害生命安全之事，向甲○○恫稱「要打死妳」等語，使甲○○心生畏懼，致生危害於甲○○之安全；於
    九十年二月十七日十一時四十五分許，丙○○復在上址甲○○住處門前，先以腳
    踢鐵門（未毀損）後，承前恐嚇之犯意，以加害生命之事，再向甲○○恫稱「殺
    死妳全家，要打死妳」等語，使甲○○心生畏懼，致生危害於甲○○之安全。
二、案經甲○○訴由及台中縣警察局東勢分局報告臺灣臺中地方法院檢察署檢察官偵
    查起訴。
    理  由
壹、被告丙○○部分：
一、訊據被告丙○○固坦承於上開時、地，以前揭言詞向告訴人甲○○恫稱，惟矢口
    否認曾毆打告訴人及有何恐嚇之犯意，辯稱：當日伊與告訴人發生爭執，伊將手
    舉起，不知為何緣故，告訴人自行來撞伊的手，所以告訴人的鼻子才會流血；又
    伊說那些話只是生氣時意氣的話，並無恐嚇之意云云。然查：上開事實業據告訴
    人於偵查中及本院審理時指述綦詳，且證人竇典中於警訊中證稱：八十九年十一
    月二十二日是被告丙○○用拳頭往甲○○的鼻樑打二、三拳，造成甲○○流鼻血
    ，丙○○打了甲○○的鼻子後，又出口恐嚇說，要打死你（見偵查卷第十三頁正
    面）；證人張恕仁於警訊中證稱：九十年二月十七日被告丙○○踢甲○○的鐵門
    約十多分鐘，非常吵，伊才走過去看，被告丙○○一邊踢門，一邊恐嚇說要殺死
    你全家，要打死你（見偵查卷第十一頁背面）等語明確，此外並有台中縣東勢鎮
    農會附設農民醫院診斷證明書、私立中國醫藥學院附設醫院診斷證明書各乙紙在
    卷可憑，足見被告丙○○上開所辯，不過臨訟卸責之詞，尚不足採信。本件事證
    明確，被告丙○○之犯行洵堪認定，應予依法論科。
二、核被告丙○○所為，係犯刑法第二百七十七條第一項之傷害罪、第三百零五條之
    恐嚇危害他人安全罪。被告丙○○先後二次恐嚇犯行，均係因先前與告訴人設置
    水塔之紛爭未獲解決，且犯罪時間相隔不過二月餘，時間緊接，犯罪構成要件相
    同，顯係基於概括犯意反覆為之，為連續犯，爰依刑法第五十六條規定論以一罪
    ，並加重其刑。公訴認上開二恐嚇犯行，應予分論併罰，似有誤會，併此敘明。
    又被告丙○○所犯上開二罪間，犯意各別，行為互殊，應予分論併罰。爰審酌被
    告丙○○與告訴人為鄰居關係，不思敦親睦鄰，僅因細故，動輒以暴力相向、暨
    其犯罪之動機、目的、手段所生危害，犯罪後否認犯行，顯無悔意等一切情狀，
    量處如主文所示之刑，並定其應執行刑，併諭知易科罰金之折算標準，以示懲儆
    。
貳、被告乙○○部分：
一、公訴意旨略以：被告丙○○、乙○○與告訴人甲○○於九十年三月二日七時四十
    分許，在台中縣新社鄉中興村中興嶺車站前，因騎車之事起爭執，被告乙○○竟
    基於傷害之犯意，持告訴人所有之高跟鞋一只敲打告訴人之身體，致告訴人受有
    頭皮裂傷、右大腿瘀血等傷害。
二、按曾經判決確定者，應諭知免訴之判決，刑事訴訟法第三百零二條第一款定有明
    文。查被告乙○○前業已因被訴於上開時、地傷害告訴人甲○○，經本院豐原簡
    易庭於九十年四月二十四日以九十年度豐簡字第一六四號判處罰金二千元確定在
    案，有上開判決書乙紙及台灣高等法院被告全國前案紀錄表附卷可憑，是本件被
    告乙○○被訴傷害之事實與前揭案件為同一事實，依上開說明，應諭知免訴之判
    決。
據上論斷，應依刑事訴訟法第二百九十九條第一項前段、第三百零二條第一款，刑法
第五十六條、第二百七十七條第一項、第三百零五條、第四十一條第一項前段、第五
十一條第六款，罰金罰鍰提高標準條例第一條前段、第二條，判決如主文。
中      華      民      國      九十      年      七    月      二     日
                                臺灣臺中地方法院刑事第六庭
                                    法  官  劉  麗  瑛
右正本證明與原本無異。
如不服本判決，應於送達後十日內向本院提出上訴狀 （須附繕本） ，上訴於台灣高等
法院台中分院。
                                    書記官
中      華      民      國      九十      年      七    月      二     日
附錄論罪科刑法條
刑法第二百七十七條第一項
傷害人之身體或健康者，處三年以下有期徒刑、拘役或一千元以下罰金。
刑法第三百零五條
以加害生命、身體、自由、名譽、財產之事恐嚇他人，致生危害於安全者，處二年以
下有期徒刑、拘役或三百元以下罰金。


司法院資訊處製作；財團法人民間司法改革基金會備份。
